【裁判字號】    93,訴,338
【裁判日期】    920514
【裁判案由】    毒品危害防制條例
【裁判全文】
臺灣彰化地方法院刑事判決                          九十三年度訴字第三三八號
    公  訴  人  臺灣彰化地方法院檢察署檢察官
    被      告  甲○○
右列被告因違反毒品危害防制條例案件，經檢察官提起公訴（九十三年度毒偵字第四
四五、八一六號），本院依簡式審判程序判決如左：
    主  文
甲○○連續施用第一級毒品，累犯，處有期徒刑柒月，扣案之海洛因貳包（合計淨重
零點壹貳公克）沒收銷燬之，注射針筒壹支沒收；又施用第二級毒品，累犯，處有期
徒刑月。應執行有期徒刑玖月，扣案之海洛因貳包（合計淨重零點壹貳公克）沒收
銷燬之，注射針筒壹支沒收。
    事  實
一、甲○○前於民國九十年間分別因搶奪、竊盜案件，經本院判處有期徒刑十月、一
    年四月，經裁定應執行有期徒刑二年確定，入監執行後，甫於九十二年三月二十
    六日縮短刑期假釋出監，假釋期間付保護管束，保護管束期間至同年八月十四日
    止，保護管束期滿未經撤銷假釋視為執行完畢。又於九十年間因施用毒品案件，
    經觀察、勒戒後，認無繼續施用毒品之傾向，由臺灣臺中地方法院檢察署檢察官
    於九十一年五月一日，以九十一年度毒偵字第一一五六號為不起訴處分確定。詎
    甲○○仍不知禁絕毒品，竟基於施用第一級毒品之概括犯意，自九十三年二月初
    某日起至同年月十三日上午十一時止，在彰化縣埔心鄉○○村○○路一七四巷十
    五號住處內及其所駕駛之車內等處，以將海洛因摻水置入注射針筒內以針筒注射
    之方式，連續施用第一級毒品海洛因多次；另基於施用第二級毒品安非他命之犯
    意，於九十三年二月十三日上午十一時許，在其前開住處，以將安非他命倒入玻
    璃管內用火燒烤，待起煙霧後施用之方式，施用第二級毒品安非他命一次。嗣於
    九十三年二月十三日晚上九時十分許，為警在彰化縣埔心鄉○○村○○路朝南宮
    前查獲，當場扣得其所有之海洛因二包（合計淨重○點一二公克），及供其施用
    海洛因所用之注射針筒一支，並經其同意採集其尿液送驗結果，呈嗎啡陽性反應
    及甲基安非他命陽性反應，始查悉上情。
二、案經彰化縣警察局溪湖分局報告臺灣彰化地方法院檢察署檢察官偵查及自動檢舉
    偵查起訴。
    理  由
一、右開事實，業據被告甲○○在本院審理時坦承不諱（見本院九十三年四月三十日
    審判筆錄第二至四頁）；且被告於九十三年二月十三日為警查獲親採尿液，經送
    彰化縣衛生局檢驗結果，嗎啡及甲基安非他命俱呈陽性反應，有彰化縣衛生局九
    十三年二月二十三日煙檢字第九三○三九三號煙毒尿液檢驗成績書一份可憑。另
    扣案之白色粉末二包（合計淨重為○點一二公克），經鑑驗證實內含海洛因成分
    ，均為第一級毒品，有法務部調查局九十三年三月八日調科壹字第一四○○○九
    九○一號鑑定通知書一份在卷可佐，此外復有供被告施用第一級毒品海洛因所用
    之注射針筒一支扣案可稽，上開尿液檢驗結果及扣案物品，核與被告自白施用毒
    品之種類、時間一致，足證被告之自白與事實相符，可以採信。又被告前因施用
    毒品案件，經觀察、勒戒後，認無繼續施用毒品之傾向，由臺灣臺中地方法院檢
    察署檢察官為不起訴處分確定等情，有臺灣高等法院被告全國前案紀錄表、刑案
    資料查註紀錄表、不起訴處分書等件附卷可佐，是被告經觀察、勒戒執行完畢，
    認無繼續施用毒品傾向釋放，經檢察官為不起訴處分確定後，五年內再犯本件施
    用毒品案件，本件事證明確，被告犯行洵堪認定。
二、核被告所為，係犯毒品危害防制條例第十條第一項之施用第一級毒品罪及同條例
    第十條第二項之施用第二級毒品罪。其施用第一級毒品海洛因、第二級毒品安非
    他命前後持有海洛因、安非他命之低度行為，應分別為施用海洛因、安非他命之
    高度行為所吸收，均不另論罪。被告先後多次施用第一級毒品犯行，時間緊接，
    方法相同，觸犯構成要件相同之罪，顯係基於概括犯意反覆為之，為連續犯，依
    刑法第五十六條之規定，論以一罪並加重其刑。又被告所犯前開二罪，犯意各別
    ，罪名不同，應予分論併罰。末查，被告有事實欄所示之科刑及執行紀錄，有卷
    附臺灣高等法院被告全國前案紀錄表一份可稽，其受有期徒刑之執行完畢後，五
    年以內再犯有期徒刑以上之本件施用第一、二級毒品罪，為累犯，均應依刑法第
    四十七條之規定加重其刑，其中施用第一級毒品部分遞加重之。爰審酌被告前因
    施用毒品觸法，經觀察、勒戒仍未戒絕，猶不知悛悔，又再犯本件施用第一、二
    級毒品之罪，顯乏戒斷毒品之決心，惟念其犯行係戕害己身，對社會治安危害非
    鉅，且犯罪後坦承犯行等一切情狀，分別量處如主文所示之刑，並定其應執行之
    刑，以示懲儆。扣案之海洛因二包（合計淨重○點一二公克），應依毒品危害防
    制條例第十八條第一項前段之規定，宣告沒收銷燬之；另注射針筒一支為被告所
    有供其施用海洛因所用之物，業據被告供明在卷，應依刑法第三十八條第一項第
    二款規定，宣告沒收之。
據上論斷，應依刑事訴訟法第二百七十三條之一第一項、第二百九十九條第一項前段
，毒品危害防制條例第十條第一項、第二項、第十八條第一項前段，刑法第十一條前
段、第五十六條、第四十七條，第五十一條第五款、第三十八條第一項第二款，判決
如主文。
本案經檢察官廖曉萍到庭執行職務。
中      華      民      國    九十二    年      五      月     十四     日
                                      臺灣彰化地方法院刑事第二庭
                                        法       官   許  雅  婷
右正本證明與原本無異。
如不服本判決，應於判決送達後十日內向本院提出上訴狀( 須附繕本 )。
                                        法院書記官   謝  秋  德
中      華      民      國    九十二    年      五      月     十七     日
附錄本案論罪科刑法條全文：
毒品危害防制條例第十條
施用第一級毒品者，處六月以上五年以下有期徒刑。
施用第二級毒品者，處三年以下有期徒刑。


司法院資訊處製作；財團法人民間司法改革基金會備份。
